# IFRS准则下有其他流动资产、其他非流动资产这类科目

提问人：ccj2012 时间：2017-04-11 09:16:14
请教IFRS准则下有其他流动资产、其他非流动资产、其他流动负债、其他非流动负债这类科目吗？

回答人：chenyiwei
IFRS下对科目并无限定，企业可以自己设置，一般可以看国外母公司的accounting manual之类。